【裁判字號】    98,台上,7375
【裁判日期】    981210
【裁判案由】    違反著作權法
【裁判全文】
最高法院刑事判決            九十八年度台上字第七三七五號
上  訴  人  台灣高等法院檢察署智慧財產分署檢察官
被      告  甲○○
            乙○○
上列上訴人因被告等違反著作權法案件，不服智慧財產法院中華
民國九十八年十月一日第二審判決（九十八年度刑智上訴字第五
四號，起訴案號：台灣台南地方法院檢察署九十六年度偵續一字
第五號），提起上訴，本院判決如下：
    主  文
上訴駁回。
    理  由
上訴於第三審法院，非以判決違背法令為理由，不得為之。又上
訴書狀應敘述上訴之理由。刑事訴訟法第三百七十七條、第三百
八十二條第一項分別定有明文。所謂上訴書狀應敘述上訴之理由
，係指應就得上訴於第三審之案件，具體指摘原判決有何違法，
倘其上訴書狀僅就裁判上一罪或有同一性犯罪事實關係其中不得
上訴於第三審法院部分為指摘，而就得上訴於第三審部分未置一
詞，其上訴書狀即難謂有上訴理由之敘述，自應認其上訴為違背
法律上之程式，予以駁回。本件檢察官上訴意旨，僅載稱：被告
甲○○、乙○○所為不論是重製或改作罪，均係指被告等未經告
訴人之同意，侵害告訴人享有著作權之玫瑰花紋圖，所異者僅侵
害程度而已，關於刑罰權所以發生之原因事實，則屬同一；發生
刑罰權之原因事實既屬同一，僅行為之程度不同，於改作時另有
新創意，重製則否，均為法律規定應予評價處罰者，即令法律上
之規範評價輕重容有不同，於訴訟法上，仍不失其為同一性之犯
罪事實，其一部事實經起訴者，依審判不可分原則，其起訴之效
力自應及於全部，原審未就所認被告等係改作告訴人享有著作權
之玫瑰花紋圖之犯罪事實，變更檢察官起訴之著作權法第九十一
條第二項重製罪名為同法第九十二條之改作罪名審判，為有違法
云云。而就原審審理結果，以被告等被訴共同涉犯著作權法第九
十一條第二項，意圖銷售，擅自以重製方法侵害他人著作財產權
罪嫌，尚屬不能證明，因而維持第一審諭知被告等無罪之判決，
駁回檢察官在第二審之上訴，究有如何之違背法令，其上訴書中
並無一語涉及，難認其上訴已合法律上之程式，應予駁回。至檢
察官在原審及上訴意旨主張稱被告等所為係涉犯著作權法第九十
二條之改作罪部分，核屬刑事訴訟法第三百七十六條第一款所列
不得上訴於第三審法院之案件，檢察官就著作權法第九十一條第
二項重製罪部分，其上訴既均不合法律上之程式，無從為實體上
審理，其認有同一性犯罪事實關係而為起訴效力所及之同法第九
十二條改作輕罪部分，自亦無從適用審判不可分原則，併同為實
體上審判，亦應從程序上予以駁回。
據上論結，應依刑事訴訟法第三百九十五條前段，判決如主文。
中    華    民    國  九十八  年   十二   月    十    日
                      最高法院刑事第六庭
                          審判長法官  謝  俊  雄
                                法官  陳  世  雄
                                法官  魏  新  和
                                法官  吳  信  銘
                                法官  徐  文  亮
      本件正本證明與原本無異
                                      書  記  官
中    華    民    國  九十八  年   十二   月   十五   日
                                                     m


司法院資訊處製作；財團法人民間司法改革基金會備份。
